臺灣雲林地方法院刑事判決　　　　　　　　　　　　九十二年度簡上字第一四四號
　　上　訴　人
　　即被　　告　甲○
右列上訴人因家庭暴力防治法之傷害等案件，不服本院北港簡易庭九十二年度港簡字
第二六一號中華民國九十二年十月十四日第一審簡易判決（聲請案號：臺灣雲林地方
法院檢察署九十二年度偵字第三五三一號），提起上訴，本院管轄之第二審合議庭判
決如左：
    主  文
上訴駁回。
    事實及理由
壹、犯罪事實：
    甲○與乙○○○係叔嫂關係，為家庭暴力防治法第三條第四款所稱之家庭成員。
    甲○於民國九十二年五月十七日上午六時三十分許，因細故與乙○○○發生摩擦
    ，竟基於毀損他人物品之犯意，持鐵槌損壞由乙○○○自行出資興建位在雲林縣
    四湖鄉溪尾村南溪尾七二號之廚房玻璃窗二扇，足生損害於乙○○○。另於九十
    二年六月三十日上午九時許，因乙○○○將自水溝清出之泥土堆置在田埂邊，妨
    礙甲○通行，雙方因此發生口角爭執，甲○乃基於傷害人身體之犯意，在雲林縣
    四湖鄉溪尾村南溪尾七二號後方西瓜園處，持鋤頭柄（聲請簡易判決處刑書誤載
    為鋤頭）毆打乙○○○雙腳，致乙○○○受有左、右大腿挫傷合併血腫之傷害。
貳、認定犯罪事實所憑證據及理由：
一、毀損罪部分：
    (一)被告於九十二年八月二十六日偵查中自白：玻璃是我打壞的（見偵卷第九頁）
      。
    (二)告訴人乙○○○於九十二年八月二十六日偵查中指訴：我拿甲○的農藥，我看
      到甲○用鐵鎚打破窗戶（見偵卷第七頁、第八頁），可證被告、告訴人間確有
      發生摩擦，被告乃持鐵鎚損壞玻璃。
    (三)證人丁○○即告訴人乙○○○之女於本院證述：廚房是我母親興建的（見本院
      卷第四二頁背面），並經本院提示警卷第七頁所示雲林縣四湖鄉溪尾村南溪尾
      七二號廚房照片，令其確認無誤（見本院卷第四三頁背面），且證人戊○即被
      告之弟於本院亦證述：警卷第七頁照片所示之廚房是我嫂子（指告訴人）興建
      的（見本院卷第四四頁正面），上述證人證述一致，且戊○又係被告之至親，
      當無偏坦告訴人之虞，是二名證人之證詞，堪以採信，可證上開廚房確為告訴
      人出資興建，而為告訴人所有。
    (四)雲林縣四湖鄉溪尾村南溪尾七二號廚房損壞之照片三張（見警卷第七頁），可
      證上開廚房之玻璃窗二扇，確於九十二年五月十七日損壞，足生損害於告訴人
      。
    (五)由上證據，足認被告確於九十二年五月十七日上午六時三十分許，因細故而持
      鐵槌損壞告訴人所有之上開廚房玻璃窗二扇，足生損害於告訴人。
二、傷害罪部分：
    (一)被告於九十二年八月二十六日偵查中自白：乙○○○將道路封住，不讓我出入
      ，我有動手打她（見偵卷第九頁）；於九十三年三月九日本院審理中自白：因
      為在田埂邊告訴人堆一堆土，我有叫丙○○過來清除，結果告訴人就過來與我
      吵架，有打來打去（見本院卷第四五頁）。
    (二)告訴人於九十二年八月二十六日偵查中指訴：我用鋤頭在水溝清理一堆土起來
      ，我從田裡走回屋後，甲○用鋤頭柄打我的腳（見偵卷第九頁），可證告訴人
      有將自水溝清出之泥土堆置在田埂邊，妨礙被告通行，雙方因此發生口角爭執
      ，被告乃在雲林縣四湖鄉溪尾村南溪尾七二號後方西瓜園處，用鋤頭柄毆打告
      訴人雙腳。
    (三)證人丙○○即告訴人之子於九十二年八月二十六日偵查中證述：我三叔（指被
      告）用鋤頭柄打我母親，造成我母親受傷（見偵卷第九頁），可證被告確有持
      鋤頭柄毆打告訴人雙腳致傷。
    (四)全民醫院診斷證明書一紙、照片二張（見警卷第六頁；偵卷第一二頁），可證
      告訴人於九十二年六月三十日受有左、右大腿挫傷合併血腫之傷害。
    (五)由上述證據，足認被告於九十二年六月三十日上午九時許，因告訴人將自水溝
      清出之泥土堆置在田埂邊，妨礙其通行，因此發生口角爭執，被告乃在上開西
      瓜園處，持鋤頭柄毆打告訴人雙腳，致告訴人受有左、右大腿挫傷合併血腫之
      傷害。
、對於被告辯解本院的判斷：
一、被告辯稱：沒有損壞玻璃。但被告已於偵查中自白，且其自白亦與上開告訴人指
    訴及照片相符，被告於本院始改稱未損壞玻璃，不能採信。
二、被告辯稱：廚房非告訴人所有。但上開廚房為告訴人所有之事實，已經上開證人
    丁○○、戊○證述明確，被告所辯，不能採信。
肆、論罪科刑的理由：
一、被告所犯，是刑法第三百五十四條毀損罪、第二百七十七條第一項傷害罪。又被
    告與乙○○○係叔嫂關係，為家庭暴力防治法第三條第四款所稱之家庭成員，被
    告對家庭成員故意實施身體上不法侵害之家庭暴力行為，且已成立刑法第二百七
    十七條第一項之傷害罪，應屬家庭暴力防治法第二條第二項所稱之家庭暴力罪。
二、被告所犯毀損罪、傷害罪二罪間，犯意各別，行為互殊，應予分論併罰。
三、原審依上述事證，適用家庭暴力防治法第二條第二項、刑法第三百五十四條、第
    二百七十七條第一項、第五十一條第六款、第四十一條第一項前段、罰金罰鍰提
    高標準條例第一條前段、第二條規定，並審酌被告犯罪之動機、目的、手段、所
    生危害、智識程度、犯後態度等一切情狀，分別量處被告拘役十日、四十日，應
    執行拘役四十五日，並諭知易科罰金之折算標準。經核原審判決認事、用法及量
    刑均適法、妥當，應予維持，被告上訴意旨否認犯罪，指摘原判決不當，沒有理
    由，應予駁回。
伍、適用法律依據：
    刑事訴訟法第四百五十五條之一第三項、第三百六十八條。
中      華      民      國      九十三      年      三    月二十三  日
                                        臺灣雲林地方法院刑事第三庭
                                          審判長法  官  劉  國  賓
                                                法  官  廖  國  勝
                                                法  官  蘇  錦  秀
右正本證明與原本無異。
不得上訴。
                                                書記官  曾  家  祥
中      華      民      國      九十三      年      三    月    二十三  日
【附錄本案論罪科刑法條】
家庭暴力防治法第二條第二項：
本法所稱家庭暴力罪者，謂家庭成員間故意實施家庭暴力行為而成立其他法律所規定
之犯罪。
刑法第二百七十七條第一項：
傷害人之身體或健康者，處三年以下有期徒刑、拘役或一千元以下罰金。
刑法第三百五十四條：
毀棄、損壞前二條以外之他人之物或致令不堪用，足以生損害於公眾或他人者，處二
年以下有期徒刑、拘役或五百元以下罰金。
